【裁判字號】    95,訴,1629
【裁判日期】    950929
【裁判案由】    毒品危害防制條例
【裁判全文】
臺灣桃園地方法院刑事判決              95年度訴字第1629號
公  訴  人  台灣桃園地方法院檢察署檢察官
被      告  甲○○
上列被告因違反毒品危害防制條例案件，經檢察官提起公訴（95
年度毒偵字第3388號），嗣於本院準備程序進行中，被告就被訴
事實為有罪之陳述，經本院告知簡式審判程序意旨，並聽取公訴
人及被告之意見後，本院合議庭裁定改由受命法官獨任依簡式審
判程序審理，並判決如下：
    主  文
甲○○施用第一級毒品，累犯，處有期徒刑玖月。扣案第一級毒
品海洛因壹包（淨重零點壹陸公克）沒收銷燬之、包裝海洛因用
之空袋壹只（重零點壹玖公克）沒收。
    事  實
一、甲○○於民國九十年間因違反毒品危害防制條例案件，經本
    院以九十年度毒聲字第一六０七號裁定送觀察、勒戒後，認
    無繼續施用傾向，經台灣桃園地方法院檢察署檢察官以九十
    年度毒偵字第一二八０號不起訴處分確定；於同年間，復因
    違反毒品危害防制條例案件，經本院九十年度訴字第八五一
    號判決判處有期徒刑八月確定，於九十二年六月十五日執行
    完畢；於九十一年間，又因違反毒品危害防制條例案件，經
    本院以九十一年度毒聲字第二二五六號裁定令入戒治處所施
    以強制戒治，於九十二年十月六日強制戒治期滿，並經本院
    以九十一年度訴字第一六九四號判決判處有期徒刑八月、六
    月，應執行有期徒刑一年，經台灣高等法院九十二年度上訴
    字第六七四號判決駁回上訴確定，於九十三年十月十一日執
    行完畢；於九十三年間，另因恐嚇案件，經本院以九十四年
    度桃簡字第一七二號判決判處有期徒刑四月確定，甫於九十
    四年十月二十九日執行完畢。詎仍未戒除毒癮，明知海洛因
    為毒品危害防制條例第二條第二項第一款所規定之第一級毒
    品，不得非法持有、施用，竟仍於九十五年六月十五日十四
    時許，在其位於桃園縣八德市○○街六三巷三五號之住處，
    以將海洛因置於注射針筒摻水注射之方式，施用海洛因一次
    ，嗣於九十五年六月十六日十九時三十分許，在桃園縣桃園
    市○○路與長沙街口為警查獲，並扣得第一級毒品海洛因一
    包（淨重零點一六公克，空包裝重零點一九公克）。
二、案經桃園縣政府警察局桃園分局報請台灣桃園地方法院檢察
    署檢察官偵查後起訴，經本院合議庭裁定以簡式審判程序審
    理。
    理  由
一、本案被告甲○○所犯之罪，並非法定刑為死刑、無期徒刑或
    最輕本刑三年以上有期徒刑之罪，亦非高等法院管轄第一審
    之案件，而被告於準備程序中就被訴事實已為有罪之陳述，
    經本院告知簡式審判程序之旨，並聽取被告與公訴人之意見
    後，本院合議庭乃依刑事訴訟法第二百七十三條之一第一項
    規定，裁定由受命法官獨任進行簡式審判程序，合先敘明。
二、上開犯罪事實，業據被告於本院審理時坦承不諱，又被告於
    前述時間為警查獲時，經警採集其尿液送驗之結果，確呈嗎
    啡陽性反應（海洛因施用後經代謝以嗎啡狀態排出體外），
    有桃園縣政府警察局桃園分局被採尿人姓名編號對照表、台
    灣檢驗科技股份有限公司九十五年七月十一日濫用藥物尿液
    檢驗報告一份附卷可稽（見偵查卷第一九、三二頁）。再扣
    案之白色粉末一包（淨重零點一六公克）經送鑑驗，含第一
    級毒品海洛因成分，有法務部調查局九十五年七月十一日調
    科壹字第０八００一一四三七號鑑定通知書一紙在卷可佐（
    見同上卷第三三頁），是被告上開自白確與事實相符，足堪
    認定。本案事證明確，被告犯行洵堪認定，應予依法論科。
三、被告行為後，刑法於九十四年二月二日修正公布，於九十五
    年七月一日施行。按行為後法律有變更者，適用行為時之法
    律，但行為後之法律有利於行為人者，適用最有利於行為人
    之法律，現行刑法第二條第一項定有明文。刑法第二條本身
    雖經修正，但刑法第二條既屬適用法律之準據法，本身尚無
    比較新舊法之問題，應一律適用裁判時之現行刑法第二條規
    定以決定適用之刑罰法律，核先敘明。又以本次刑法修正之
    比較新舊法，應就罪刑有關之共犯、未遂犯、想像競合犯、
    牽連犯、連續犯、結合犯，以及累犯加重、自首減輕暨其他
    法定加減原因（如身分加減）與加減例等一切情形，綜其全
    部罪刑之結果而為比較（參見最高法院九十五年度第八次刑
    庭會議決議）。經查，刑法第四十七條累犯之規定，於九十
    四年一月七日修正、九十五年七月一日施行前之規定為：「
    受有期徒刑之執行完畢，或受無期徒刑或有期徒刑一部之執
    行而赦免後，五年以內再犯有期徒刑以上之罪者，為累犯，
    加重本刑至二分之一。」，現行刑法之規定則為：「受徒刑
    之執行完畢，或一部之執行而赦免後，五年以內故意再犯有
    期徒刑以上之罪者，為累犯，加重本刑至二分之一。第九十
    八條第二項關於因強制工作而免其刑之執行者，於受強制工
    作處分之執行完畢或一部之執行而免除後，五年以內故意再
    犯有期徒刑以上之罪者，以累犯論」，，現行刑法雖將累犯
    之要件限縮至須「故意」再犯始有累犯之適用，惟本件被告
    所違反毒品危害防制條例第十條第一項之罪係故意犯，修正
    後之刑法並未有利於被告，揆諸前揭最高法院決議及修正後
    刑法第二條第一項前段、後段規定之「從舊、從輕」原則，
    自應全部適用修正前刑法之相關規定予以論處。又刑法第三
    十八條沒收之規定亦於九十四年一月七日修正公布，並於九
    十五年七月一日施行，按從刑附屬主刑，除法律有特別規定
    外，依主刑所適用之法律（最高法院九十五年第八次刑庭會
    議決議參照），沒收為從刑之一種，本件依修正後刑法第二
    條第一項之規定就主刑比較結果，應適用修正後之法律，已
    如前述，依從刑附屬於主刑之原則，自不得就新舊法予以割
    裂適用，應一律適用修正前之法律。
四、核被告所為，係違反毒品危害防制條例第十條第一項之施用
    第一級毒品海洛因罪。其施用前後持有第一級毒品之低度行
    為，為其施用第一級毒品之高度行為所吸收，不另論罪。被
    告前因恐嚇案件，經本院以九十四年度桃簡字第一七二號判
    決判處有期徒刑四月確定，甫於九十四年十月二十九日執行
    完畢，此有卷附台灣高等法院被告前案紀錄表可按，其受有
    期徒刑之執行完畢，五年以內再犯有期徒刑以上之罪，為累
    犯，依修正前刑法第四十七條加重其刑。爰審酌被告犯罪之
    目的、動機、手段、被告前有施用毒品素行、被告之品行、
    犯罪所生損害及被告犯罪後於本院審理中坦承不諱之態度等
    一切情狀，量處如主文所示之刑，以示懲儆。扣案之白粉一
    包（淨重零點一六公克），係本案查獲之毒品，經法務部調
    查局鑑定含第一級毒品海洛因成分，業如上述，依毒品危害
    防制條例第十八條第一項前段規定，諭知沒收銷燬。包裝海
    洛因用之空袋一只（重零點一九公克），為被告所有，供犯
    罪所有之物，業據被告供述屬實，爰依刑法第三十八條第一
    項第二款宣告沒收。
據上論斷，依刑事訴訟法第二百七十三條之一第一項、第二百九
十九條第一項前段，毒品危害防制條例第十條第一項、第十八條
第一項前段，刑法第二條第一項前段、第十一條前段、修正前刑
法第四十七條、第三十八條第一項第二款，判決如主文。
本案經檢察官姚重珍到庭執行職務。
中    華    民    國    95    年    9     月    29    日
                  刑事第一庭    法  官  王耀興
以上正本證明與原本無異。
如不服本判決，應於判決送達後10日內向本院提出上訴狀（應附
繕本），上訴於臺灣高等法院。
                                書記官  劉晨輝
中    華    民    國    95    年    10    月    11    日
附錄本案論罪科刑法條全文
毒品危害防制條例第十條：
施用第一級毒品者，處六月以上五年以下有期徒刑。
施用第二級毒品者，處三年以下有期徒刑。


司法院資訊處製作；財團法人民間司法改革基金會備份。
